【裁判字號】    95,抗,184
【裁判日期】    950627
【裁判案由】    聲明異議
【裁判全文】
臺灣高等法院高雄分院民事裁定           95年度抗字第184號
抗  告  人
即  債權人  地○○○
            癸○○
            辰○○○
            巳○○
            申○○
            卯○○
            酉○○
            午○○
            庚○○
            壬○○
            未○○
            戊○
            辛○○
            天○○
            寅○○
            宙○○
            亥○○
            戌○○
            乙○○
            丁○○○
            丙○○
            己○○
            玄○○
上列 23 人
共同代理人  丑○○○  住雲林縣崙背鄉○○村○○路249號
複 代理 人  子○○    住雲林縣崙背鄉○○村○○路249號
相  對  人
即  債務人  香港商雲騰船務有限公司
                      設香港干諾道西148號成基大廈2104室
法定代理人  甲○○    住香港干諾道西148號成基大廈2104室
債  權  人  交通部高雄港務局
法定代理人  宇○○    住同上
            （送達代收人  黃○○  住高雄市鼓山區○○○路
             2號4樓）
上列當事人間聲明異議事件，抗告人對於民國95年5 月25日臺灣
澎湖地方法院95年度執聲字第5 號所為裁定提起抗告，本院裁定
如下：
    主  文
抗告駁回。
抗告程序費用由抗告人負擔。
    理  由
一、本件聲明異議及抗告意旨略以：抗告人就相對人香港商雲騰
    船務有限公司之財產雲騰號船舶聲請強制執行，原法院原定
    95年2 月13日下午3 時進行第1 次拍賣，嗣因故改期，迄今
    仍未接獲另行定期拍賣之通知，致本件實際上已處於停止執
    行狀態；且本件執行標的物「雲騰號」船齡已逾10年，如仍
    停滯辦理，對環保及抗告人之權益，均影響甚鉅。又本件早
    經判決確定，縱第三人異議成立，逕可參加分配，於實際強
    制執行結果並無影響，原法院應儘速定期拍賣始是，其取消
    拍賣程序，未繼續進行執行程序，於法顯有不當云云。
二、按聲請或聲明異議，強制執行程序不因而停止，強制執行法
    第12條第1 項後段固有明文，但此一規定與執行法院基於適
    當理由而延緩強制執行程序之進行，究有不同。經查，原審
    法院94年執字第1126號（併案執行案號94年度執字第1058、
    1283、1284、1434、1191、1285、1286、1287、1293號）強
    制執行事件，前因第三人澎湖海洋開發股份有限公司聲明異
    議，主張該查封標的物「雲騰號」船舶並非債務人香港商雲
    騰船務有限公司所有，而係訴外人雲榮船務（香港）有限公
    司所有，執行程序不當等語，嗣執行法院於民國94年11月24
    日裁定將該聲明異議駁回。該裁定並已送達抗告人之共同訴
    訟代理人丑○○○，有送達證書在卷可稽，嗣澎湖海洋開發
    股份有限公司對上開裁定不服，提起抗告，執行法院並依民
    事訴訟法第490 條第2 項但書規定添具意見書後，將該抗告
    送抗告法院（本院），並取消原定95年2 月13日下午3 時進
    行之拍賣程序，嗣抗告法院調取相關之民事及執行案卷後，
    於民國95年4 月28日將該抗告予以裁定駁回（本院95年抗字
    第2 號），第三人澎湖海洋開發股份有限公司對本院上開裁
    定仍不服，於民國95年5 月12日再為抗告，故該聲明異議事
    件尚未確定，此業經本院調取上開本院95年度抗字第2 號聲
    明異議事件查明無誤，準此，執行法院為避免造成拍賣後之
    權利瑕疵，而取消95年2 月13日之拍賣程序，尚無不當，且
    執行法院於95年2 月15日尚試圖協調各利害關係人處理本件
    糾紛，有本院95年度抗字第2 號聲明異議卷內資料可稽，基
    此，本件執行法院執行程序之延緩，並未違背強制執行法第
    12條之規定或其他法令，抗告人所提異議，為無理由，原審
    予以駁回，並無不當，抗告意旨求予廢棄，為無理由，應予
    駁回。
三、據上論結，本件抗告為無理由，依強制執行法第30條之1 、
    民事訴訟法第495 條之1 第1 項、第95條、第78條、第85條
    第1 項前段，裁定如主文。
中    華    民    國    95    年    6     月    27    日
                            民事第四庭
                                審判長法官  蔡文貴
                                法      官  徐文祥
                                法      官  黃科瑜
以上正本證明與原本無異。
如不服本裁定應於送達後10日內向本院提出再抗告狀（並按他造
當事人之人數附繕本），並繳納再抗告費新台幣1,000 元。再為
抗告應以適用法規顯有錯誤為理由，並經本院之許可，該許可以
原裁定所涉及之法律見解具有原則上之重要性者為限，並委任律
師為代理人。抗告人之配偶、三親等內之血親、二親等內之姻親
，或抗告人為法人、中央或地方機關時，其所屬專任人員具有律
師資格並經法院認適當者，亦得為第三審代理人。抗告人或其法
定代理人具有律師資格者及前項情形，應於提起抗告或委任時釋
明之。
中    華    民    國    95    年    6     月    28    日
                                書  記  官  葉淑華
                                                      Ｆ


司法院資訊處製作；財團法人民間司法改革基金會備份。
